【裁判字號】    90,交上易,1209
【裁判日期】    900830
【裁判案由】    公共危險
【裁判全文】
臺灣高等法院臺南分院刑事判決        九十年度交上易字第一二九號  Ａ
      上  訴  人
      即  被  告  甲  ○  ○
右上訴人因公共危險案件，不服臺灣雲林地方法院九十年度交易字第一六九號中華民
國九十年六月二十九日第一審判決（起訴案號：臺灣雲林地方法院檢察署九十年度偵
字第二一一六號），提起上訴，本院判決如左：
      主      文
上訴駁回。
      事      實
一、甲○○於民國（下同）九十年五月二十二日中午十二時四十分起，明知酒醉不能
    駕車，竟在雲林縣斗六市福賓川菜館飲用威士忌四分之一瓶，喝酒後感覺頭暈已
    達不能安全駕駛動力交通工具之情況，仍於同日下午二時許，駕駛車號ＲＧ－０
    四四八號自用小客車，自上開川菜館處開車上路，而沿雲林縣中正路由北往南行
    駛，同日下午三時五十分許，途經上開中正路三０號前時，適乙○○將車號Ｗ九
    －七九七九號自用小客車停於路邊，因甲○○飲酒後其注意力、判斷力及反應能
    力降低，未能注意車前狀況，而自後追撞乙○○之小客車（無人受傷）。經警前
    往處理於同日下午四時十四分許，測得甲○○口中酒精濃度達每公升一．七四毫
    克，始查獲上情。
二、案經雲林縣警察局斗六分局報請臺灣雲林地方法院檢察署檢察官偵查起訴。
      理      由
一、訊據上訴人即被告甲○○，對於上開時地酒醉駕車肇事之事實，已於警訊、偵查
    、原審及本院審理時均坦白承認，核與被害人乙○○所述發生車禍之情節相符，
    並有現場照片、道路交通事故調查報告表附卷可資佐證。且警方於發生車禍當日
    下午四時十四分許對被告施以酒精濃度測試，其吐氣所含酒精成分為每公升一．
    七四毫克，此有測試報告單一紙在卷足憑，依卷附之法務部法醫研究所八十七年
    十二月七日法醫所八七文理字０六一一號函所示，血中酒精濃度酒精零級代謝率
    每小時為０．０一至０．０一五％（Ｗ／Ｖ），依此往前推算二個小時，被告於
    同日下午二時許開始駕車時之吐氣所含酒精成分應為每公升一．八四毫克（換算
    成血液中酒精濃度為每百毫升三六八毫克），對於人體生理與行為之影響，已足
    使人呼吸中樞痲痺，漸近死亡，此有酒後血中濃度與行為表現譜之關係表附卷可
    參，核與卷附之「刑法第一百八十五條之三案件測試觀察紀錄表」記載，被告查
    獲、測試或訊問過程，腳步不穩、語無倫次、多話、泥醉之情形相符，並參酌被
    告肇事情形，足以認定被告當時已不能安全駕駛動力交通工具甚明，本件事證明
    確，被告犯行洵堪認定。
二、核被告所為，係犯刑法第一百八十五條之三之罪。原審認被告罪證明確，適用刑
    法第一百八十五條之三、第四十一條第一項前段，罰金罰鍰提高標準條例第二條
    ，並審酌被告於肇事後經警測得口中酒精濃度高達每公升一．七四毫克，其已達
    不能安全駕駛動力交通工具，竟仍貿然駕駛自用小客車而肇事，對交通秩序產生
    危害甚鉅，本應從重刑，姑念其犯後坦承犯行，犯後態度尚稱良好，及未造成傷
    亡等一切情狀，量處有期徒刑肆月，並諭知易科罰金以參佰元折算壹日。認事用
    法俱無不合，量刑亦稱妥適，被告上訴意旨認原審量刑太重，指摘原判決不當，
    並無可取，為無理由，應予駁回。
據上論斷，應依刑事訴訟法第三百六十八條，判決如主文。
本案經檢察官吳忠賢到庭執行職務。
中    華    民    國      九十      年      八      月      三十        日
                                  臺灣高等法院臺南分院刑事第六庭
                                      審判長法官  楊    明    章
                                            法官  顏    基    典
                                            法官  戴    勝    利
右正本證明與原本無異。
不得上訴。
                                      法院書記官  吳    銘    添
中    華    民    國      九十      年      九      月        三        日
附錄：本判決論罪科刑法條：
刑法第一百八十五條之三：服用毒品、麻醉藥品、酒類或其他相類之物，不能安全駕
                        駛動力交通工具而駕駛者，處一年以下有期徒刑、拘役或
                        三萬元以下罰金。


司法院資訊處製作；財團法人民間司法改革基金會備份。
